SOFÍA IGNACIA ZAMBRANO MERICQ

Estudiante de Ingeniería Civil Industrial Diploma en Ingeniería de Computación Pontificia Universidad Católica de Chile https://sofizambrano.github.io/ +569 9020 5020 / sizambrano@uc.cl

RESUMEN

Desarrolladora web y móvil especializada en desarrollo de *front-end*. Me considero muy apasionada por el diseño de interfaces gráficas y espero seguir aprendiendo habilidades relacionadas. Me encanta practicar steps coreográfico, enseñar matemática, resolver Sudokus, tomar fotos y viajar. Soy proactiva, organizada, empática, creativa y tengo habilidades manuales y artísticas.

EXPERIENCIA LABORAL

| mar 2017 – jul 2017 | educarchile: desarrollo de aplicación móvil iOS Experiencia de trabajar con un cliente real y tener un trabajo en equipo intenso. Aprendí a crear una aplicación móvil nativa para iOS con Swift. Mi trabajo se centró en el análisis de requisitos y el diseño e implementación de interfaces gráficas. |
|---|--|
| ago 2016 – dic 2016 | Pontificia Universidad Católica de Chile: ayudantía de Ingeniería de Software Experiencia como dueño de un producto de software de varios grupos de estudiantes y enseñé buenas prácticas para programar en Ruby on Rails. |
| mar 2016 – jul 2016 | Proyecto de Ingeniería de Software: desarrollo de aplicación web en Ruby Aprendí a construir una aplicación web usando el framework Ruby on Rails. El propósito de la aplicación era ofrecer una biblioteca de libros gratis en línea, cuyos usuarios pudieran buscar, clasificar con etiquetas, leer, convertir y compartir libros. |
| mar 2016 – jul 2016 | Proyecto de Base de Datos: desarrollo de aplicación web en PHP Aprendí interacciones PHP con una base de datos PostgreSQL para desarrollar una red social simple integrada con un sitio para buscar películas. |
| ago 2016 – dic 2016 ago 2014 – dic 2014 | Pontificia Universidad Católica de Chile: ayudantía de Introducción a la Programación Enseñé lenguaje Pyhton en sesiones de laboratorio a estudiantes de primer y segundo año, motivándolos y guiándolos a resolver desafíos de programación. |
| ago 2017 - presente mar 2017 – jul 2017 ago 2016 – dic 2016 | Pontifica Universidad Católica de Chile: otras ayudantías Gestión de Proyectos de Tecnologías de Información Arquitectura de Computadores Sistemas de Información |

HABILIDADES

Lenguajes de programación: Python, Ruby, Swift, PHP, HTML, CSS Consultas a base de datos SQL, deployment con Heroku y control de versiones con repositorios Git. Bilingüe: español nativo e inglés fluido (examen ETS TOEIC: 905/990 puntos; examen IELTS académico: 7.0 puntaje general) Instrumentos: piano y flauta

EDUCACIÓN

| mar 2012 – jul 2018 | Pontificia Universidad Católica de Chile, Santiago, Chile |
|---------------------|--|
| | Ingeniería Civil de Industrias, Diploma en Ingeniería de Computación |
| nov 2009 – feb 2010 | Episcopal High School of Jacksonville, Jacksonville, FL, EEUU |
| jul 1998 – dic 2011 | Colegio Dunalastair, Santiago, Chile |